【裁判字號】    95,訴,912
【裁判日期】    950630
【裁判案由】    毒品危害防制條例
【裁判全文】
臺灣臺北地方法院刑事判決               95年度訴字第912號
公  訴  人  臺灣臺北地方法院檢察署檢察官
被      告  甲○○
上列被告因違反毒品危害防制條例案件，經檢察官提起公訴（95
年度毒偵字第1130號），嗣被告於準備程序時為有罪之陳述，經
合議庭裁定行簡式審判程序，本院判決如下：
    主  文
甲○○連續施用第一級毒品，累犯，處有期徒刑拾壹月。
    事  實
一、甲○○前於民國83年間因違反肅清煙毒條例案件，經本院於
    83年11月24日以83年度訴字第2687號判決判處有期徒刑三年
    三月確定，並於85年6月17日縮刑假釋出監，嗣於87年3月22
    日假釋期滿以已執行論。復前因施用第二級毒品案件，經依
    臺灣士林地方法院89年度毒聲字第761 號裁定送觀察、勒戒
    後，認無繼續施用毒品傾向，由臺灣士林地方法院檢察署檢
    察官於89年10月2 日以89年度偵字第1640號處分不起訴確定
    。又於89年12月間因施用第一級毒品案件，經臺灣士林地方
    法院於91年7月31日以91年度訴字第276號判處有期徒刑九月
    ，嗣經確定，該院並以90年度毒聲字第624 號裁定觀察、勒
    戒，因有繼續施用毒品傾向，以91年度毒聲字第518 號裁定
    令入戒治處所施以強制戒治，於91年12月17日停止戒治處分
    ，92年5月1日強制戒治期滿執行完畢，前開有期徒刑九月並
    於93年5月1日縮短刑期執行完畢出監。詎仍不知悔改，復基
    於施用第一級毒品海洛因之概括犯意，先後於95年4 月20日
    下午、同年4月21日中午許，連續在臺北市中山區○○○路○
    段路邊、臺北市○○區○○路296巷11號1樓住處，以針筒注
    射之方式，施用第一級毒品海洛因二次。嗣於同年4 月22日
    下午2時許，在臺北市中山區○○○路○段93巷內為警查獲。
二、案經臺北市政府警察局中山分局報告臺灣臺北地方法院檢察
    署檢察官偵查起訴。
    理  由
一、上開連續施用第一級毒品等犯罪事實，業據被告甲○○於警
    詢、偵查中、本院準備程序及審理時坦承不諱（見毒偵第7
    至10、51、52頁，本院準備程序及審理筆錄），並有下列事
    證可稽：
  (一)被告於95年4 月22日14時許為警查獲後，經警採尿送驗，以
    氣相層析質譜儀法確認檢驗結果，呈嗎啡陽性反應，此有臺
    灣檢驗科技股份有限公司95年5月9日所出具之濫用藥物尿液
    檢驗報告、臺北市政府警察局偵辦毒品案件尿液檢體委驗單
    及尿液採樣書各1 份附卷可稽（見毒偵卷第56、57、48頁）
    。
  (二)被告前因施用第二級毒品案件，經依臺灣士林地方法院89年
    度毒聲字第761 號裁定送觀察、勒戒後，認無繼續施用毒品
    傾向，由臺灣士林地方法院檢察署檢察官於89年10月2 日以
    89年度偵字第1640號處分不起訴確定。又於89年12月間因施
    用第一級毒品案件，經臺灣士林地方法院以90年度毒聲字第
    624 號裁定觀察、勒戒，因有繼續施用毒品傾向，以91年度
    毒聲字第518 號裁定令入戒治處所施以強制戒治，於91年12
    月17日停止戒治處分，92年5月1日強制戒治期滿執行完畢，
    之情，有上開不起訴處分書及判決書、臺灣高等法院被告前
    案紀錄表附卷可憑。
  (三)綜上，足認被告任意性自白與事實相符，本件事證明確，被
    告強制戒治執行完畢後五年內再犯本件施用第一毒品犯行可
    以認定。
二、按海洛因係第一級毒品，毒品危害防制條例第2條第2項第1
    款定有明文。查被告於前揭時地，非法施用第一級毒品海洛
    因，核其所為，係犯毒品危害防制條例第10條第1 項之施用
    第一級毒品罪，其因施用而持有第一級毒品之低度行為，應
    為施用第一級毒品之高度行為所吸收，不另論以持有第一級
    毒品罪。又被告先後二次施用第一級毒品海洛因之犯行，時
    間緊接，所犯係構成要件相同之罪名，顯係基於概括犯意反
    覆為之，為連續犯，應依刑法第56條之規定，以一罪論，並
    加重其刑。被告於89年12月間因施用第一級毒品案件，經臺
    灣士林地方法院於91年7月31日以91年度訴字第276號判處有
    期徒刑九月，嗣經確定，並於93年5月1日縮短刑期執行完畢
    出監，有臺灣高等法院被告前案紀錄表在卷可稽，其於有期
    徒刑執行完畢後五年內，再犯本件有期徒刑以上之罪，為累
    犯，依刑法第47條規定加重其刑，並依法遞加之。爰審酌被
    告曾多次因施用毒品而觸法，曾經觀察、勒戒及強制戒治處
    分，對於施用毒品之危害及其違法性，當應有強烈且明確之
    體認，詎自制力薄弱，再次漠視法令禁制而犯本案，仍應加
    以非難，惟犯後已坦承犯行，態度尚稱良好，且所犯施用毒
    品行為係戕害自己身心健康，尚未危及他人，輔以其犯罪之
    動機、目的、手段、智識程度、生活狀況等一切情狀，量處
    如主文所示之刑，以資懲儆。至於95年4月22日下午2時許，
    在臺北市中山區○○○路○ 段93巷內查獲被告及案外人曹楊
    劉時，在二人共乘之自小客車、曹楊劉所坐之右前座處，查
    得之海洛因2 小包（毛重0.6公克、淨重0.3公克）及注射針
    筒2 支，為曹楊劉所有，業據被告及曹楊劉於警詢及偵訊供
    陳明確（見毒偵卷第9 、12、51頁），是上開扣案之海洛因
    與注射針筒，為證明案外人曹楊劉犯罪之證據，爰不併予宣
    告沒收。
據上論斷，應依刑事訴訟法第273條之1 第1項、第299條第1項前
段、毒品危害防制條例第10條第1 項、刑法第11條前段、第56條
、第47條，判決如主文。
本案經檢察官陳淑雲到庭執行職務。
中    華    民    國    95    年    6     月    30    日
                  刑事第五庭    法  官  賴秀蘭
以上正本證明與原本無異。
如不服本判決，應於判決送達後10日內，向本院提出上訴狀。
                                書記官  陳惠娟
中    華    民    國    95    年    7     月    7     日
附錄：本案論罪科刑法條全文
毒品危害防制條例第10條：
施用第一級毒品者，處 6 月以上 5 年以下有期徒刑。
施用第二級毒品者，處 3 年以下有期徒刑。


司法院資訊處製作；財團法人民間司法改革基金會備份。
